---
title: "Atividade Final - Equipe 3"
output:
   flexdashboard::flex_dashboard:
    orientation: rows
    # vertical_layout: scroll
    theme: lumen
runtime: shiny
---

```{r setup, include=FALSE}
knitr::opts_chunk$set(echo = TRUE)
pacman::p_load(corrplot, dplyr, DT, flexdashboard, funModeling, lubridate, plotly, shiny, zoo, ade4, car, caret, chunked, data.table, data.tree, dplyr, ffbase, foreign, funModeling, ggparty, ggplot2, gplots, LaF, Metrics, party, partykit, permimp,plm, randomForest, rattle, readr, REEMtree, sqldf, cluster, factoextra) 


dados <- read.csv2('https://raw.githubusercontent.com/BarbaraLuz/ML_IA/main/atividade_final.csv', sep=';')
dados_meta <- read.csv2('https://raw.githubusercontent.com/BarbaraLuz/ML_IA/main/atividade_final_metadados.csv')


```

Analise das Variaveis  {data-icon="fa-chart-line" data-orientation=rows}
===================================== 


Row
-------------------------------------

### Status da base de dados

```{r status, echo=FALSE, warning=FALSE, message=FALSE}
status(dados)
summary(dados)



```

### Visualização da base de dados

```{r Visualização, echo=FALSE, warning=FALSE, message=FALSE}

head(dados)
tail(dados)
glimpse(dados)

```

### Visão Geral da base de dados


```{r plot, echo=FALSE, warning=FALSE, message=FALSE}

plot(dados)

```



Agrupamento {data-icon="fa-object-group" data-orientation=rows}
===================================== 




Row
-------------------------------------
### Agrupamento 
```{r agrupamento, echo=FALSE, warning=FALSE, message=FALSE}
dados = as.data.frame(unclass(dados))


dados_clean = na.omit(dados)

scaled_data = as.matrix(scale(dados_clean))

kmm = kmeans(scaled_data,3,nstart = 50,iter.max = 15) 
kmm

cls <- kmeans(x = scaled_data [, c(1:5)], centers = 3)
```
### Plot do Agrupamento

```{r grafico, echo=FALSE, warning=FALSE, message=FALSE}
clusplot(dados, cls$cluster, xlab = 'Tempo de estudo na matéria principal', ylab = 'Performance na matéria principal', main = 'Agrupamento', lines = 0, shade = F, color = TRUE, labels = 2)

# plot com ggplot
p <- ggplot() +
  geom_point(data = dados, 
             mapping = aes(x = STG, 
                           y = PEG, 
                           colour = cluster)) +
  geom_point(mapping = aes_string(x = cls$centers[ , "STG"], 
                                  y = cls$centers[ , "PEG"]),
             color = "red", size = 4) +
  geom_text(mapping = aes_string(x = cls$centers[ , "STG"], 
                                 y = cls$centers[ , "PEG"],
                                 label = 1:5),
            color = "white", size = 6) +
  theme_dark()


```


Predição {data-icon="fa-diagnoses" data-orientation=rows}
=====================================

Controles {.sidebar}
-------------------------------------



```{r controle3, echo=FALSE, warning=FALSE, message=FALSE}
numericInput('numC1', 'STG', min(dados$STG), step = 0.1)
numericInput('numC2', 'PEG', min(dados$PEG), step = 0.1)
```

What-if?

O que acontece com o nível de conhecimento se o tempo de estudo na matéria principal ou performance na matéria principal forem modificados?

Row
-------------------------------------

### Impacto dos Indicadores

```{r pred1, echo=FALSE, warning=FALSE, message=FALSE}
train.control <- trainControl(method = "cv", number = 10)
dados_LM <- train(UNS ~ STG + PEG, data = dados_clean, method = "lm", trControl = train.control)
summary(dados_LM)
```

### Predição do Nível de Conhecimento

```{r pred2, echo=FALSE, warning=FALSE, message=FALSE}
renderPrint({
predict(dados_LM, data.frame(STG = input$numC1, PEG = input$numC2))
  
})
```


Metadados {data-icon="fas fa-info" data-orientation=rows}
=====================================
Row
-------------------------------------
Veja abaixo a tabela com o significado de cada variável e informações dos dados. <br> `r knitr::kable(dados_meta) # inline`


Dados Completos  {data-icon="fas fa-sitemap" data-orientation=rows}
===================================== 


Row
-------------------------------------

### Tabela da base de dados


Veja abaixo a tabela com as informações detalhadas dos indicadores <br> `r knitr::kable(dados) # inline`

